【裁判字號】    98,交聲,938
【裁判日期】    980922
【裁判案由】    違反道路交通管理處罰條例聲明異議
【裁判全文】
臺灣士林地方法院交通事件裁定         98年度交聲字第938號
原處分機關  臺北市交通事件裁決所
異  議  人
即受處分人  甲○○
上列異議人即受處分人因違反道路交通管理處罰條例案件，對於
臺北市交通事件裁決所民國98年7 月29日所為之處分（北市裁罰
字第裁22-1AD725148號）聲明異議，本院裁定如下：
    主  文
原處分撤銷。
甲○○汽車駕駛人，在禁止臨時停車處所停車，處罰鍰新臺幣壹
仟元。
    理  由
一、按人行道不得臨時停車，道路交通安全規則第111 條第1 款
    定有明文，而所稱「人行道」，乃指為專供行人通行之騎樓
    、走廊，及劃設供行人行走之地面道路，與人行天橋及人行
    地下道，道路交通管理處罰條例第3 條第3 款則有明文。次
    按汽車駕駛人停車時，在禁止臨時停車處所停車者，處新臺
    幣（下同）600 元以上1,200 元以下罰鍰，道路交通管理處
    罰條例第56條第1 項第1 款，亦定有明文。
二、原處分意旨略以：異議人即受處分人甲○○駕駛車牌號碼51
    78-DC 號自用小客貨車，於民國98年4 月23日上午10時21分
    許，停放在臺北市○○街周邊人行道禁止臨時停車處所停車
    ，經臺北市停車管理工程處拍照採證後，逕行掣單舉發「在
    設有禁止停車標誌之處所停車」之違規，爰依道路交通管理
    處罰條例第56條第1 項第1 款規定，裁處異議人罰鍰1,100
    元。
三、異議人聲明異議意旨略以：伊遭舉發違規時，係將車輛臨停
    於家門口即東新街91號，以便接應行動不便之母親前往臺北
    榮總就醫，其車係處於發動之狀態，且從取締照片可看出東
    新街91號大門為敞開狀態；又事發地點為東新街91號並非93
    號，綜合以上事實，伊認執法人員舉發時並未察看車內是否
    有人，及車輛是否處於可立即駛離之狀態，取締過程顯有瑕
    疵云云。
四、經查：
  (一)證人即舉發本件違規之臺北市停車管理工程處交通稽查分隊
    人員乙○○到庭證稱：伊舉發當時，已於車前查看駕駛座上
    是否有人可立即移動車輛，因確定駕駛座上無人，遂予以掣
    單並拍照，果有人在車上，應會馬上告知伊等語（見本院卷
    第14頁），經核證人乙○○就案發當日親身經歷之舉發經過
    作證，所證內容，就其目擊異議人違規情節及舉發經過敘述
    詳確，顯非一般憑空捏造證詞可擬；且證人與異議人原不相
    識，2 人間並無怨恨仇隙，故證人要無設詞誣陷異議人違規
    ，進而招致偽證重罪之可能及必要，是其證詞應屬可信。況
    異議人亦自承其將車輛停放於上開違規地點（見本院卷第14
    頁），此外，復有舉發照片1 張附卷可憑（見本院卷第7 頁
    ），況本件異議人車輛停放地點地面已舖設紅磚，係屬人行
    道之範圍，此有臺北市停車管理工程處98年5 月6 日北市停
    管字第09832637400 號函在卷可稽（見本院卷第10頁），足
    認異議人停放車輛之處確屬禁止臨時停車之人行道無訛，異
    議人雖以協助家人就醫而臨時停車為由，然並未提出任何證
    據佐證，且縱認異議人上開所辯屬實，亦無從脫免其交通違
    規之責，是本件異議人違規事實，應堪以認定。
  (二)另異議人所辯：違規地點為東新街91號非93號云云，經查舉
    發照片上該車停放地點確為東新街93號，且臺北市停車管理
    工程處98年5 月6 日北市停管字第09832637400 號亦函覆：
    5178-DC 號車於98年4 月23日在本市○○街93號周邊人行道
    停車，經原舉發機關舉發等語（見本院卷第10頁），顯見原
    舉發意旨所記載之違規地點確有誤植，然因裁決書違規地點
    欄位僅籠統記載「東新街」，並未特定門牌號碼，尚與行政
    程序法第101 條第1 項所稱誤寫、誤算或其他類此之顯然錯
    誤有間，且原處分機關依採證照片認定之實際違規地點與異
    議人自承停放處並無二致，異議人援此主張撤銷原處分，自
    嫌無據，不足採信。
五、綜上所述，本件違規事實明確，堪予認定，原處分機關據以
    裁罰，固非無見，惟原處分機關因車主李翠芬嗣於98年6 月
    25日辦理歸責異議人，而於98年6 月30日以發函方式通知異
    議人應於文到15日內到案，該函並於98年7 月3 日送達在案
    ，其應到案日期為7 月18日，然異議人於98年7 月29日向原
    處分機關表明不服，嗣經原處分機關於同日作成本件裁決處
    分，有臺北市交通事件裁決所98年9 月15日北市裁申字第09
    840761500 號函暨其附件在卷可憑（見本院卷第23頁至第31
    頁），則本件原處分機關既已重新指定應到案日期，而異議
    人係逾越應到案日期30日內為不服之表示，依違反道路交通
    管理事件統一裁罰基準表之規定，應裁處異議人1, 000元之
    罰鍰，始為適法，原處分機關竟對異議人裁處1,100 元，顯
    有違誤，是本件聲明異議雖無理由，惟原處分既有前揭違法
    不當之處，即屬無法維持，而應由本院予以撤銷，並另依道
    路交通管理處罰條例第56條第1 項第1 款及違反道路交通管
    理事件統一裁罰標準表規定，裁處如主文第2 項所示之處分
    ，以資適法。
據上論斷，依道路交通案件處理辦法第20條前段，裁定如主文。
中    華    民    國    98    年    9     月    22    日
                  刑事第二庭法  官  劉育琳
以上正本證明與原本無異。
如不服本裁定應於裁定送達後 5日內向本院提出抗告狀。
                            書記官  朱宮瑩
中    華    民    國    98    年    9     月    22    日


司法院資訊處製作；財團法人民間司法改革基金會備份。
